---
title: "Datasets"
author: "Carlos Meneses"
date: "15/4/2020"
output:
  pdf_document: default
  word_document: default
  html_document: default
---

```{r setup, include=FALSE}
knitr::opts_chunk$set(echo = TRUE)
```

## Carga de un Dataset en un Dataframe

```{r carga}
data("iris")
iris_df <- iris
```
## 10 primeros elementos

```{r head}
head(iris_df, 10)
```

## Informacion del Dataframe

```{r infromacion}
str(iris_df)
```
## Nombres de las Variables

```{r names}
names(iris_df) #ó tambien colnames(iris_df)
```

## Dimensiones del Dataframe

```{r dimensiones}
nrow(iris_df)
ncol(iris_df)
dim(iris_df)
```

## Acceso a las Variables e Indexado 
Para acceder a las variables se usa el simbolo "$".
```{r variables}
iris_df$Sepal.Width[1:15]
```

## Indexado
Obtener 15 observaciones aleatorias, con las variables `Petal.Width`, `Sepal.Width` y `Species` del dataframe `Iris`

```{r indexado}
set.seed(1341)
iris_df[sort(sample(150, 15)), c("Petal.Width", "Sepal.Width", "Species")]
```
## Indexado 2
Acceder a los elementos del dataframe `Iris` donde `Petal.Width` $<=1.3$

```{r indexado2}
iris_df[iris_df$Petal.Length <= 1.3,]
```
# Uso de Dplyr

```{r dplyr, results='hide'} 
library(dplyr)
```

## Indexado 3
Acceder a los elementos del dataframe `Iris` donde `Petal.Width` $<=1.3$, usando el paquete `dplyr`

```{r filter}
iris_df %>% filter(Petal.Length<=1.3)
```

## Seleccionar varias columnas 
Seleccione las columnas `Petal.Length`, `Sepal.Length` y `Species`

```{r select}
iris_df %>% select(Petal.Length, Sepal.Length, Species) %>% head(10)
```

## Agregar nuevas Variables
Agregue una nueva variable al dataframe `iris_df` en la cual este la relación entre la variable
`Petal.Width` y `Petal.Length` llamada `Rel.Petal`

```{r mutate}
iris_df %>% mutate(Rel.Petal=Petal.Width/Petal.Length) %>% head(10)
```

## Ordenar segun las columnas
Ordene las 10 primeras observaciones del dataframe `iris_df` de acuerdo a la variable `Sepal.Width`

```{r arrange}
iris_df %>% arrange(Sepal.Width) %>% head(15)
```

## Agrupar variables de acuerdo a parametros cualitativos
Agrupe una muestra aleatoria del dataframe `iris_df` de tamaño 15 de acuerdo a la variable `Species`
```{r group_by}
set.seed(1582)
iris_df_sample <- iris_df[sort(sample(150,15)),]
iris_df_sample %>% group_by(Species)
```

Calcule la media de las variables `Sepal.Length` y `Sepal.Width` agrupadas por especie

```{r summerize}
library(dplyr)
iris_df %>% group_by(Species) %>% summarise(media_PL=mean(Petal.Length),
                                            media_PW=mean(Petal.Width))
```

