---
title: "Estadistica con R"
author: "Carlos Meneses"
date: "14/5/2020"
output:
  pdf_document: default
  html_document:
    df_print: paged
---

```{r setup, include=FALSE}
knitr::opts_chunk$set(echo = TRUE)
```

## Tablas de Frecuencias


```{r datos}
genero <- sample(c("H", "M"), size = 100, replace = TRUE)
respuesta <- sample(c("Si", "No"), size = 100, replace = TRUE)
ciudad <- sample(c("Quito", "Guayaquil", "Cuenca", "Ambato", "Ibarra"), size = 100, replace = TRUE)
f_absolutas <- table(genero, respuesta, ciudad)
f_absolutas
```

## Moda

```{r moda}
moda <- function(x) {
  frec <- table(x)
  names(which(frec == max(frec)))
}

moda(genero)
moda(respuesta)
moda(ciudad)
```


## Tabla de Frecuencias Absoluta

```{r ftable}
ftable(genero, respuesta, ciudad)
```


Para elegir las columnas en la fución `ftable()` se especifica las columnas con el parámetro `col.vars`

```{r columnas}
ftable(genero, respuesta, ciudad, col.vars = c("genero", "respuesta"))
```

## Frecuencias Relativas
```{r f-relativas}
prop.table(ftable(genero, respuesta, ciudad, col.vars = c("genero", "respuesta")))
```

## Filtrar en las Tablas 
### Por Ejemplo:
1. Cuantas mujeres de Quito repondieron `Si`
```{r filtro-1}
f_absolutas["M", "No", "Quito"]
```

2. Cuantas personas respondieron `No` en Ibarra 
```{r filtro-2}
f_absolutas[, "No", "Ibarra"]
```

## Tabla `HairEyeColor`
Datos del Color de Ojos, color de cabello, y el genero de personas

```{r tablaHEC}
HairEyeColor
```

## Indexacion en la tabla `HairEyeColor`

Cuantos Hombre y mujeres tienen el color de cabello negro y os ojos Azules
```{r}
HairEyeColor["Black", "Blue", ]
```

Calcular la tabla de frecuencias relativas agrupadas por el genero

```{r}
prop.table(HairEyeColor, margin = 3)
```

Calcular la tabla de frecuencias relativas conformada por todos los colores de ojos y cabello filtrada por el género

```{r}
colores <- aperm(HairEyeColor, perm = c("Sex", "Eye", "Hair"))
prop.table(colores, margin = c(2, 3))
```
# Representacion Grafica 
## Diagrama de Barras

```{r EnergyDrink}
EnergyDrink <- read.table("../data/EnergyDrink", header = T)
```
 
Tabla de frecuencias por columnas del Dataframe 

```{r dplyr, message=FALSE}
library(dplyr)
```

```{r EnergyMargin2}
EnergyDrink %>% apply(MARGIN = 2, FUN = table)
```


Ahora para graficar las frecuencias de la variable `estudio` que son las materias, en un diagrama de barras, vamos a usar `barplot`

```{r barras, fig.align='center'}
par(bg = "#fafafa")
EnergyDrink %>% select(estudio) %>% 
                table %>% 
                barplot(col=c("#8F5064","lightblue", "#B7B48C", "#A9CB4A"), 
                        main ="Frecuencias Absolutas de las Materias", 
                        xlab = "Materias", ylab = "Frecuencias")
```

Ahora vamos a ver la tabla de frecuencias relativas de Las materias por el genero

```{r barGenero, fig.align='center'}
par(bg = "#fafafa")
EnergyDrink %>% select(sexo, estudio) %>% 
                table %>% 
                prop.table %>% 
                barplot(col=c("#5E3C2A", "#C3B19B"), 
                        main ="Frecuencias Relativas de las Materias \n agrupadas por Género", 
                        xlab = "Materias", ylab = "Frecuencias", 
                        beside = T, legend.text = c("Hombre", "Mujer"))
```

## Diagrama Circular(Pie Chart) 

```{r pie, fig.align='center'}
library(RColorBrewer)
frecuencias_materias <- table(EnergyDrink$estudio)
par(bg = "#fafafa")
pie(frecuencias_materias, main = "Frecuencias Absolutas de las Materias", 
    col = brewer.pal(n = 4, name = "Set3"))
```

## Diagrama de Sectores(Mosaic Plot)

```{r mosaic, fig.align='center'}
par(bg = "#fafafa")
EnergyDrink %>% select(estudio, sexo) %>% table %>% 
  mosaicplot(main = "Frecuencias Absolutas de Materias por Genero", 
             col = brewer.pal(n = 8, name = "Accent"))
```

## Ejercicio Completo

En la tabla `HairEyeColor`, quitaremos las la variable `Sex` para tener una tabla bidimensional con las frecuencuas de las variables `Hair` y `Eye`

```{r HairEye}
male <- HairEyeColor[, , "Male"]
female <- HairEyeColor[, , "Female"]
HairEye <- as.table(male + female)
HairEye
```

Ahora vamos a cambiar a español el nombre de los niveles de cada variable  

```{r HairEyeEspanol}
dimnames(HairEye) <- list(
  cabello = c("Negro", "Castaño", "Rojo", "Rubio"), 
  ojos = c("Castaños", "Azules", "Avellanas", "Verdes")
)
HairEye
```

