---
title: "Tarea 3"
author: "Carlos Meneses"
date: "19/3/2020"
output: pdf_document
---

```{r setup, include=FALSE}
knitr::opts_chunk$set(echo = TRUE)
```
# Ejercicios

1. Crear un vector llamado "Harry" formado por la sucesión de números consecutivos entre el -10 y 27. Devolver ele elemento 7 del vector

```{r}
harry <- -10:27
harry[7]
```


2. Dar el máximo de la sucesión $(100*2^n -7*3^n)$ con $n=0,...,200$

```{r}
n <- 0:200
max(100*(2^n)-7*(3^n))
```


3. Crear la sucesión de números consecutivos entre 0 y 40. A continuación, crear el vector (3*5^n - 1) con n=0,...,40. Poner como nombre x. Ahora, dad el subvector de los elementos que son estrictamente mayores que 3.5

```{r}
n <- 0:40
x <- 3*(5^n)-1
x[x>3.5]
```


4. Crear una función que os devuelva la parte real, la imaginaria, el módulo, el argumento y el conjugado de un número, mostrando solo 2 cifras significativas

```{r}
complejo <- function(z) {
  l <- list(real=Re(z), imaginaria=Im(z), modulo=Mod(z), argumento=Arg(z), conjugado=Conj(z))
  return(l)
}
```

Por ejemplo:

```{r}
z <- 2+3i
complejo(z)
```
5. Crear una función que resuelva ecuaciones de segundo grado (de la forma Ax^2+Bx+C=0). No importa, por ahora

```{r}
solEc2 <- function(a,b,c){
  m <- sqrt(b^2-4*a*c)
  d <- 2*a
  solucion <- list(solucion1 = (-b+m)/d, solucion2=(-b-m)/d)
  return(solucion)
}
```

Por Ejemplo para $2x^2+4x+1=0:$
```{r}
solEc2(2,4,1)
```

6. Tomando el vector vec = c(0,9,98,2,6,7,5,19,88,20,16,0,33,99), dad 3 opciones diferentes para calcular el subvector c(9,19,20,16)

```{r}
vec = c(0, 9, 98, 2, 6, 7, 5, 19, 88, 20, 16, 0, 33, 99)
vec[vec==9 | vec>=16 & vec<=20]
sort(vec)[7:10]
vec[vec==9 | vec==16 | vec==19 | vec==20]
```

Tomando el vector vec definido en el apartado anterior, buscar: 

* qué entradas son pares

```{r} 
vec[vec%%2==0]
```

* qué entradas no son pares y mayores que 20

```{r}
vec[vec%%2!=0 & vec>20]
```


* dónde toma vec su valor máximo

```{r}
which.max(vec)
```


* dónde toma vec sus valores mínimos

```{r}
which(x==min(x))
```

# Ejercicios Estructuras de Datos

## Ejercicio 1

Indique el índice $(2,2)$ de $A\cdot(A+A)\cdot A$ con: $$A = \begin{pmatrix} 1 & 3 \\ 2 & 4  \end{pmatrix}$$

```{r}
A = matrix(c(1,3,2,4),2,2,byrow = T)
resultado <- A%*%(A+A)%*%A
resultado[2,2]
```

## Ejercicio 2

calcule los valores propios de la siguiente matriz $$B = \begin{pmatrix} 2 & 4 & -6 \\ 0 & 0 & 3 \\ 0 & -2 & 5 \end{pmatrix}$$

```{r}
B <- matrix(c(2,4,-6,0,0,3,0,-2,5),3,3,byrow = T)
eigen(B)$values
```

## Ejercicio 3
 
Calcule los vectores propios de la siguiente matriz con 3 cifras significativas $$C = \begin{pmatrix} -48 & 35 & -12 \\ -134 & 95 & -32 \\ -194 & 133 & -44 \end{pmatrix}$$

```{r}
C <- matrix(c(-48,35,-12,-134,95,-32,-194,133,-44),3,3,byrow = T)
round(eigen(C)$vectors,3)
```

## Ejercicio 4 

Calcule el rango de la siguiente matriz $$D = \begin{pmatrix} -2 & -8 & -2 & 3 \\ -3 & -6 & -1 & 2 \\ -9 & -22 & -3 & 7 \\ -18 & -44 & -8 & 15\end{pmatrix}$$

```{r}
D <- matrix(c(-2,-8,-2,3,-3,-6,-1,2,-9,-22,-3,7,-18,-44,-8,15))
qr(D)$rank
```





