---
title: "Tarea 4"
author: "Carlos Meneses"
date: "19/3/2020"
output:
  pdf_document: default
  html_document:
    df_print: paged
---

```{r setup, include=FALSE}
knitr::opts_chunk$set(echo = TRUE)
```

# Ejercicios de Latex y RMarkdown

## Ejercicio 1

Realizar las siguientes operaciones con matrices: $$A \cdot B$$ $$B \cdot A$$ $$(A \cdot B)^T$$ $$B^T \cdot A$$ $$(A \cdot B)^{-1}$$ $$A^{-1} \cdot B^T$$ donde:

$$A = \begin{pmatrix} 1 & 2 & 3 & 4 \\ 4 & 3 & 2 & 1 \\ 0 & 1 & 0 & 2 \\ 3 & 0 & 4 & 0\end{pmatrix} \ \ \ B = \begin{pmatrix} 4 & 3 & 2 & 1 \\ 0 & 3 & 0 & 4 \\ 2 & 2 & 3 & 4 \\ 0 & 1 & 0 & 4\end{pmatrix}$$

```{r pregunta1, results='hide'}
A = matrix(c(1,3,2,4,4,3,2,1,0,1,0,2,3,0,4,0),4,4,byrow = T)
B = matrix(c(1,3,2,4,4,3,2,1,0,1,0,2,3,0,4,0),4,4,byrow = T)
AB <- A%*%B; AB
BA <- B%*%A; BA
ABT <- t(AB); ABT
BTA <- t(B)%*%A; BTA
ABI <- round(solve(A%*%B),2); ABI
AIBT <- round(solve(A)%*%t(B),2); AIBT
```
$$A \cdot B =\begin{pmatrix} 25 & 14 & 24 & 11 \\ 19 & 23 & 18 & 23 \\ 10 & 3 & 10 & 1 \\ 3 & 13 & 6 & 20\end{pmatrix}$$
$$B \cdot A =\begin{pmatrix} 25 & 14 & 24 & 11 \\ 19 & 23 & 18 & 23 \\ 10 & 3 & 10 & 1 \\ 3 & 13 & 6 & 20\end{pmatrix}$$
$$(A \cdot B)^T = \begin{pmatrix} 25 & 19 & 10 & 3 \\ 14 & 23 & 3 & 13 \\ 24 & 18 & 10 & 6 \\ 11 & 23 & 1 & 20\end{pmatrix}$$
$$B^T \cdot A= \begin{pmatrix} 26 & 15 & 22 & 8 \\ 15 & 19 & 12 & 17 \\ 22 & 12 & 24 & 10 \\ 8 & 17 & 10 & 21\end{pmatrix}$$
$$(A \cdot B)^{-1}= \begin{pmatrix} 1.16 & -0.40 & -2.01 & -0.08 \\ -0.92 & 0.50 & 1.39 & -0.14 \\ -0.95 & 0.28 & 1.81 & 0.11 \\ 0.71 & -0.35 & -1.15 & 0.12\end{pmatrix}$$
$$A^{-1} \cdot B^T= \begin{pmatrix} 3.33 & 0.73 & 0.67 & 2.8 \\ -3.33 & -0.13 & -0.67 & -3.6 \\ -1.50 & -0.30 & 0 & -2.1 \\ 2.67 & 1.07 & 0.33 & 3.8\end{pmatrix}$$

## Ejercicio 2

Considere el vector con su DNI, por ejemplo: $$dni = (5,4,2,0,1,5,6,7)$$
Definir el vector $dni$ en $R$. Calcular el cuadrado , la raíz cuadrada y la suma de las entradas del vector $dni$.
$$dni=(1,7,2,2,4,0,8,0,9,1)$$
```{r pregunta2, results='hide'}
dni <- c(1,7,2,2,4,0,8,0,9,1)
dni^2
round(sqrt(dni),2)
cumsum(dni)
```
$$dni^2=(1,49,4,4,16,0,64,0,81,1)$$
$$\sqrt{dni}=(1,2.65,1.41,1.41,2,0,2.83,0,3,1)$$
$$\sum{dni}=(1,8,10,12,16,16,24,24,33,34)$$ 

## Ejercicio 3
 
Considere el vector $name$ con las letras de su nombre completo: $$name = (C,A,R,L,O,S,M,E,N,E,S,E,S)$$
Definir el vector $name$ en $R$, calcular el subvector que contenga solo el nombre, tambien calcular el subvector contenga el apellido, ordenar alfabeticamente este vector y calcular una matriz con este vector

```{r pregunta3, results='hide'}
name <- c('C','A','R','L','O','S','M','E','N','E','S','E','S')
nombre <- name[1:6]; nombre
apellido <- name[7:13]; apellido
mApellido <- matrix(sort(apellido), ncol = 1); mApellido
```
$$nombre = (C,A,R,L,O,S)$$
$$apellido = (M,E,N,E,S,E,S)$$
$$mApellido = \begin{pmatrix} E \\ E \\ E \\ M \\ N \\ S \\ S \end{pmatrix}$$


