---
title: "Tarea 8"
author: "Carlos Meneses"
date: "20/4/2020"
output: pdf_document
---

```{r setup, include=FALSE}
knitr::opts_chunk$set(echo = TRUE)
```

## Carga Dplyr 
```{r dplyr, message=FALSE} 
library(dplyr)
```

## Carga de Winter Olimpic Medals
Cargar el dataframe `Winter Olimpic Medals` y responder a las siguientes preguntas
 
```{r cargaDf}
clases <- c(rep("integer", 2), rep("integer", 7))
medals <- read.csv("../data/medals.csv", stringsAsFactors = F, header = T, 
                   colClasses = c("integer", "character", "factor",rep("character", 3),
                                  rep("factor", 2)))
medals <- as_tibble(medals)
medals %>% head(8)
```

## Ejercicio 1
Cuantos Deportistas aparecen en el Dataframe?

```{r ejercicio_1}
medals %>% nrow()
```

## Ejercicio 2 
Cuántos han ganado medallas de oro, cuantos plata y cuantos bronce?

```{r ejercicio_2}
medals %>% group_by(Medal) %>% count()
```

## Ejercicio 3
En cuantos lugares se han hecho las olimpiadas de invierno?

```{r ejercicio_3}
medals %>% select(City) %>% unique()
n_ciudades <- medals %>% select(City) %>% unique() %>% count()
n_ciudades
```

## Ejercicio 4 
Cuántos hombres y cuantas mujeres hay?

```{r ejercicio_4}
medals %>% group_by(Event.gender) %>% tally()
```

## Ejercicio 5
En qué año participaron más deportistas?

```{r ejercicio_5}
medals %>% group_by(Year) %>% count() %>% as.data.frame() %>% filter(n == max(n))
```

## Ejercicio 6 
El campo `NOC` indica el país del ganador de la medalla, ¿Que país puede presumír çde haber ganado más medallas de oro en los juegos de invierno entre 1960 y 1996?

```{r ejercicio_6}
medals %>% group_by(NOC) %>% 
  filter(Year >= 1960 & Year <= 1996 & Medal == "Gold") %>% count() %>% 
  as.data.frame() %>% filter(n == max(n))
```

